【裁判字號】    90,訴,140
【裁判日期】    900330
【裁判案由】    違反槍砲彈藥刀械管制條例
【裁判全文】
臺灣彰化地方法院刑事判決                           九十年度訴字第一四號
    公  訴  人  臺灣彰化地方法院檢察署檢察官
    被      告  甲○○
右列被告因違反槍砲彈藥刀械管制條例案件，經檢察官提起公訴 (八十九年度偵字第
八五九一號)，本院判決如左：
    主  文
甲○○未經許可，持有可發射子彈具有殺傷力之玩具手槍，處有期徒刑伍月，併科罰
金新台幣壹萬元，罰金如易服勞役，以新台幣玖佰元（即銀元參佰元）折算壹日。緩
刑肆年。
扣案之改造仿ＷＡＬＴＨＥＲ廠製造半自動八釐米金屬玩具手槍壹枝（槍支管制編號
0000000000號，含彈匣貳個）、土造金屬彈殼加裝金屬彈頭（直徑約八ｍ
ｍ）組合而成之子彈伍發均沒收。
    事  實
一、甲○○因不詳年籍姓名、綽號「正哥」之成年男子積欠其債務，故「正哥」於民
    國八十九年十月二十九日在鹿港鎮勞動公園內，提供、寄藏具有殺傷力之改造仿
    ＷＡＬＴＨＥＲ廠製造半自動手槍之改造手槍一把（槍支管制編號000000
0000號，含彈匣二個），及供上述手槍用具殺傷力之土造金屬彈殼加裝金屬
    彈頭子彈七顆（直徑約八ｍｍ）供其抵債，甲○○即自民國八十九年十月二十九
    日起，藏置在彰化縣鹿港鎮○○路勞工教育學苑旁之草叢內而未經許可無故持有
    上開槍、彈，嗣於八十九年十一月十二日中午十二時許，為警持搜索票搜查其施
    用毒品案件時，於警方未發現其持有槍、彈犯行前，甲○○主動向警方自首其另
    持有槍、彈，並帶同警方至前開藏放處，取出前開槍、彈，扣得具殺傷力仿半自
    動手槍改造玩具手槍一把（含彈匣二個），供上述手槍用具殺傷力改造子彈七顆
    。
二、案經彰化縣警察局鹿港分局報告臺灣彰化地方法院檢察署檢察官偵查起訴。
    理  由
一、右揭事實，業據被告甲○○於警訊、偵查及本院審理中自白不諱，並有改造金屬
    玩具手槍一把及土造子彈七顆扣案可證，而扣案槍、彈經送請內政部警政署刑事
    警察局鑑定結果，改造手槍一支，認係仿ＷＡＬＴＨＥＲ廠半自動手槍製造之金
    屬玩具手槍換裝土造金屬槍管改造而成，機械性能良好，可擊發適用子彈，認具
    殺傷力；改造子彈七顆，認均係土造子彈，採樣二顆試射，可擊發，亦具殺傷力
    ，有該局八十九年十一月二十七日刑鑑字第一八六四四０號鑑驗通知書在卷可稽
    ，是被告犯行堪以認定。
二、核被告所為，係犯槍砲彈藥刀械管制條例第十一條第四項之未經許可持有可發射
    子彈槍枝罪、第十二條第四項之未經許可持有子彈罪。又被告以一行為同時持有
    槍、彈，觸犯該二罪名，應依想像競合犯之規定，論以較重之未經許可持有可發
    射子彈槍枝罪。另警方於八十九年十一月十二日中午十二時許，持搜索票搜查其
    施用毒品案件時，於警方未發現其持有槍、彈犯行前，被告主動向警方自首其另
    持有槍、彈，並帶同警方至前開藏放處，取出前開槍、彈之事實，除有該搜索票
    聲請書、搜索票一紙、搜索扣押證明筆錄等在卷足稽，及警訊筆錄記載明確，參
    照最高法院七十五年台上字第一六三四號判例意旨: 「刑法第六十二條之所謂發
    覺，係指有偵查犯罪職權之公務員已知悉犯罪事實與犯罪之人而言，而所謂知悉
    ，固不以確知犯罪之人為必要，但必其犯罪事實，確實存在，且為該管公務員所
    確知，始屬相當。」，是本件被告顯已成立自首，應依同條例第十八條第一項前
    段自首減輕或免除其刑之規定，依法減輕其刑，且依刑法第六十六條但書規定，
    其減輕得減至三分之二。爰審酌被告犯罪動機、目的、手段、所生之危害及犯後
    坦承犯行之態度等一切情狀，量處如主文所示之刑，並諭知罰金易服勞役之折算
    標準，以示懲儆。另查被告前未曾受有期徒刑以上刑之宣告，此有臺灣彰化地方
    法院檢察署刑案資料查註紀錄表及臺灣高等法院被告全國前案紀錄表在卷可稽，
    其於審理中坦承不諱、深具悔意，經此教訓，應知警惕而無再犯之虞，所宣告之
    刑，認以暫不執行為適當，併予宣告緩刑四年，以勵自新。扣案之前開具有殺傷
    力之改造之仿ＷＡＬＴＨＥＲ廠製造半自動八釐米金屬玩具手槍一支（槍支管制
    編號0000000000號，含彈匣二個）、具有殺傷力之子彈五顆係屬違禁
    物，應依法宣告沒收，另子彈二顆既經試射，已非違禁物，爰不再諭知沒收。
    末查，被告未以該槍供犯罪之用，其犯罪情節與嚴重職業性犯罪及欠缺正確工作
    觀念或無正常工作因而犯罪者，相去甚遠，本院認尚無強制其從事勞動而予預防
    矯治之必要，爰不適用槍砲彈藥刀械管制條例第十九條第一項規定宣告保安處分
    ，亦併同敘明。
據上論斷，應依刑事訴訟法第二百九十九條第一項前段，槍砲彈藥刀械管制條例第十
一條第四項、第十二條第四項、第十八條第一項前段，刑法第十一條前段、第五十五
條、第四十二條第二項、第六十六條、第七十四條第一款、第三十八條第一項第一款
，罰金罰鍰提高標準條例第二條，判決如主文。
中    華    民    國    九十    年      三      月        三十          日
                                臺灣彰化地方法院刑事第一庭
                                    法      官  吳  俊  螢
右正本證明與原本無異。
如不服本判決，應於送達後十日內向本院提出上訴狀(須附繕本)。
告訴人或被害人對於判決如有不服具備理由請求檢察官上訴者，其上訴期間之計算係
以檢察官收受判決正本之日期為準。
                                    法院書記官  莊  素  美
中    華    民    國    九十    年      四      月          三          日
槍砲彈藥刀械管制條例第十一條
未經許可，持有、寄藏或意圖販賣而陳列第一項所列槍砲者，處一年以上七年以下有
期徒刑，併科新臺幣七百萬元以下罰金。
槍砲彈藥刀械管制條例第十二條
未經許可，持有、寄藏或意圖販賣而陳列子彈者，處五年以下有期徒刑，併科新幣三
百萬元以下罰金。


司法院資訊處製作；財團法人民間司法改革基金會備份。
